臺灣桃園地方法院刑事判決　　　　　　 100年度侵訴字第61號
公　訴　人　臺灣桃園地方法院檢察署檢察官
被　　　告　王培安
選任辯護人　陳鄭權律師
　　　　　　何豐行律師
上列被告因妨害性自主案件，經檢察官提起公訴（99年度偵字第
30175號），本院判決如下：
    主  文
王培安犯強制猥褻罪，處有期徒刑柒月。緩刑貳年，緩刑期間付
保護管束。
    事  實
一、王培安係位在桃園縣楊梅市○○○街68號房屋之所有人，於
    民國99年7 月間，將上開房屋2 樓套房出租予代號00000000
    號之女子（以下簡稱A 女，真實姓名年籍均詳卷附真實姓名
    代號對照表）。嗣王培安於99年9 月22日上午11時許，見A
    女在該套房內床上休息，且該套房房門未關，王培安即以關
    心A 女身體狀況為由進入該套房內（王培安涉犯侵入住居罪
    部分，未據A 女告訴），王培安進入該套房內後，竟基於強
    制猥褻之犯意，先以手撫摸A 女肩膀後並說要把A 女吃掉等
    語後，即強行撫弄A 女之胸部及下體，以此違反A 女意願之
    方式而猥褻A 女得逞。後因A 女掙扎及喊叫，王培安始離去
    該套房，A 女則將該套房房門上鎖後，趁隙撥打電話予友人
    李紹宇求援，李紹宇即將此事轉告予A 女友人張伯維知悉，
    張伯維即趕赴該套房偕同A 女離去，而A 女之友人夏立人（
    涉犯恐嚇取財罪嫌另經臺灣桃園地方法院檢察署檢察官以99
    年度偵字第31314 號為不起訴處分）知情後甚為不平，遂聯
    繫王培安解釋，王培安亦偕同友人張伯綸、黃兆煒與李紹宇
    於同日晚間8 時許前往位在桃園縣楊梅市○○○路○ 段之麥
    當勞餐廳外會面，因王培安於翌日（即99年9 月23日）另以
    遭人恐嚇取財報警處理，始循線查獲上情。
二、案經A 女訴由桃園縣政府警察局楊梅分局移請臺灣桃園地方
    法院檢察署檢察官偵查起訴。
    理  由
壹、證據能力方面：
一、本件被告王培安於警詢、偵訊及本院準備程序中不利於己之
    供述及審理中所為之自白，被告及其辯護人並未主張係以不
    正方法取得自白或筆錄記載與實際所述不符合之情形而無證
    據能力，此外，復查無證據證明被告前開自白係出於強暴、
    脅迫、利誘、詐欺、疲勞訊問、違法羈押或其他不正之方法
    ，亦非違反法定障礙事由經過期間不得訊問或告知義務之規
    定而為，且與事實相符，依刑事訴訟法第156 條第1 項、第
    158 條之2 規定，被告上開自白應認有證據能力。
二、按被告以外之人於審判外之言詞或書面陳述，除法律有規定
    者外，不得作為證據。被告以外之人於審判外之陳述，雖不
    符刑事訴訟法第159 條之1 至第159 條之4 之規定，而經當
    事人於審判程式同意作為證據，法院審酌該言詞陳述或書面
    陳述作成時之情況，認為適當者，亦得為證據；當事人、代
    理人或辯護人於法院調查證據時，知有第159 條第1 項不得
    為證據之情形，而未於言詞辯論終結前聲明異議者，視為有
    前項之同意，刑事訴訟法第159 條第1 項、第159 條之5 分
    別定有明文。查本案所據以認定被告犯罪事實之供述證據屬
    傳聞證據部分，被告及其辯護人就上開審判外之陳述，於本
    院審理中，並不爭執證據能力，復未曾於言詞辯論終結前聲
    明異議，而本院審酌該等證據，並無違法取證及證明力過低
    之瑕疵，亦認以之作為證據為適當，依前揭規定說明，自得
    為證據。
三、本件其餘非供述證據，被告及其辯護人並未於本院言詞辯論
    終結前表示無證據能力，復查其取得過程亦無何明顯瑕疵，
    而認均具證據能力。
貳、實體部分：
一、認定被告犯罪事實所憑之證據及理由： 
    上開犯罪事實，業據被告王培安於本院審理時坦承不諱（見
    本院卷第73頁、第77頁背面），核與證人即告訴人A 女、證
    人即被告友人張伯綸、黃兆煒、李紹宇、證人即A 女友人夏
    立人在警詢及偵訊中之證述情節相符（見99偵字31314 號卷
    第5 頁至第9 頁、第17頁至第28頁，99偵字30175 號卷第10
    頁至第13頁、第20頁至第22頁、第23頁至第24頁、第37頁至
    第40頁），復有本票影本1 紙及性侵害案件專用代號與真實
    姓名對照表、天成醫院診斷證明書、天成醫院病歷、心寧診
    所診斷證明書、心寧診所100 年11月10日心寧第010011001
    號函暨門診病歷影本各1 份及照片5 幀在卷可佐（見100 年
    偵字第30175 號卷第51頁及外放證物袋，本院不得閱覽卷第
    5 頁至第9 頁），足認被告自白與事實相符，本案事證明確
    ，被告強制猥褻犯行洵堪認定，應依法論科。
二、論罪科刑：
  (一)按刑法上之猥褻行為，係指性交以外足以興奮或滿足性慾之
    一切色情行為，最高法院63年台上字第2235號判例意旨可資
    參照。又刑法第224 條之強制猥褻罪，因原條文要件過於嚴
    格，容易造成受侵害者因為需「搏命抵抗」，而造成生命或
    身體更大之傷害，是於88年4 月23日修正施行後，已將舊法
    原有之「至使不能抗拒」之構成要件刪除，並修正為「其他
    違反其意願之方法」。則修正後所稱其他「違反其意願之方
    法」，應係指該條所列舉之強暴、脅迫、恐嚇、催眠術以外
    ，其他一切違反被害人意願之方法，妨害被害人之意思自由
    者而言，不以類似於所列舉之強暴、脅迫、恐嚇、催眠術等
    相當之其他強制方法，足以壓抑被害人之性自主決定權為必
    要（見最高法院97年度9 月9 日第5 次刑事庭會議參照）。
    按胸部及下體皆乃女性私密之處，一般女性當不願無端受男
    子侵犯，則被告王培安以手部撫摸告訴人A 女之胸部及下體
    ，該行為在客觀上足以刺激或滿足其自己性慾，亦會使一般
    人產生厭惡或羞恥之感，而侵害性的道德感情，依一般社會
    通念，足認有傷社會風俗，係屬猥褻行為無誤。又被告以手
    部撫摸告訴人之胸部及下體時，告訴人即有掙扎、喊叫之舉
    ，足認告訴人不願意被碰觸，被告猶違背告訴人意願，以手
    部撫摸告訴人胸部及下體之行為，自屬強制猥褻。是核被告
    所為，係犯刑法第224 條強制猥褻罪。
  (二)至被告辯護人為被告利益主張：被告於99年9 月23日警詢時
    ，已向警方表示犯本件強制猥褻犯行，請依刑法第62條減輕
    其刑等語。惟按刑法第62條所定自首減刑，係以對於未發覺
    之犯罪，在有偵查犯罪職權之公務員知悉犯罪事實及犯人之
    前，向職司犯罪偵查之公務員坦承犯行，並接受法院之裁判
    而言，最高法院97年台上字第5969號判決參照。經查，本件
    被告於99年9 月23日係以恐嚇案件被害人身分至桃園縣政府
    警察局草湳派出所接受警詢，警詢中並未向警提及其對告訴
    人為強制猥褻行為，此有調查筆錄在卷可佐（見99偵字3131
    4 號卷第12頁），且被告於本院審理中亦稱：我係向警方供
    稱對方說我有摸告訴人等語（見本院卷第77頁背面），是被
    告於99年9 月23日當日，並未向警方自白對告訴人為強制猥
    褻犯行，僅係向警方提及告訴人之友人稱被告有摸告訴人，
    揆諸上開說明，核與自首要件不符，辯護人上開主張自屬無
    據，附此敘明。
  (三)爰審酌被告正值壯年，本應自愛自重，竟為滿足私慾，利用
    告訴人獨處一室，孤身一人之機會，在密閉之套房內違反告
    訴人意願，對其為猥褻行為，欠缺尊重女性身體自主權之觀
    念，所為實屬非是，惟被告犯罪後已坦承犯行，當庭向告訴
    人道歉，並獲致告訴人原諒（見本院卷第73頁），再參酌被
    告智識程度、犯罪所用之手段、對告訴人所生之危害等一切
    情狀，量處如主文所示之刑，以資懲儆。
  (四)又被告未曾因故意犯罪受有期徒刑以上刑之宣告，有臺灣高
    等法院被告前案紀錄表1 份附卷可稽，其等因一時失慮，致
    罹刑典，犯後已坦承犯行，並深切悔悟，復向告訴人道歉，
    徵得告訴人原諒，告訴人亦同意給予被告自新緩刑之機會（
    見本院卷第73頁），是經此刑之宣告後，應能知所警惕而無
    再犯之虞，本院因認暫不執行其刑為當，爰依刑法第74條第
    1 項第1 款之規定，宣告緩刑2 年，以勵自新。又按犯刑法
    第91條之1 所列之罪，而受緩刑之宣告者，應於緩刑期間付
    保護管束，刑法第93條第1 項第1 款定有明文。本件被告所
    犯為刑法第224 條之罪，屬同法第91條之1 第1 項所列之罪
    ，其既經宣告緩刑，自應依刑法第93條第1 項第1 款規定，
    併為緩刑期間付保護管束之諭知，俾由執行機關能予適當督
    促，並由觀護人給予適當之協助及指導，以觀後效。
據上論斷，應依刑事訴訟法第299條第1項前段，刑法第224 條、
第74條第1項第1款、第93條第1項第1款，判決如主文。
本案經檢察官陳淑蓉到庭執行職務。
中    華    民    國   100    年    12    月    27    日
                  刑事第十庭  審判長  法  官  江德民  
                                      法  官  林文慧
                                      法  官  華澹寧
以上正本證明與原本無異。
如不服本判決應於收受判決後10日內向本院提出上訴書狀，並應
敘述具體理由。其未敘述上訴理由者，應於上訴期間屆滿後20日
內向本院補提理由書( 均須按他造當事人之人數附繕本) 「切勿
逕送上級法院」。 
                                      書記官  徐珮綾
中    華    民    國   100    年    12    月    27    日
附錄本案論罪科刑法條： 
中華民國刑法第224條
對於男女以強暴、脅迫、恐嚇、催眠術或其他違反其意願之方法
，而為猥褻之行為者，處6月以上5年以下有期徒刑。